臺灣高等法院高雄分院刑事判決　　　　　九十二年度交上訴字第七號
　　上訴人　台灣高雄地方法院檢察署檢察官
　　被　告　甲○○　男( 民國.
右上訴人因被告業務過失致死案件，不服臺灣高雄地方法院九十一年度交訴字第二四
九號中華民國九十一年十一月二十九日第一審判決（起訴案號：臺灣高雄地方法院檢
察署九十一年度偵字第一二八三八號），提起上訴，本院判決如左：
      主      文
原判決撤銷。
甲○○從事業務之人，因業務上之過失致人於死，處有期徒刑月，如易科罰金，以
佰元折算壹日。
      事      實
一、甲○○考領有普通小型車駕駛執照，平日係以駕車在路邊販賣烤香腸為業，為從
    事駕駛為附隨業務之人，於民國（下同）九十一年六月十二日二十至二十一時間
    ，因欲卸貨，乃將車號ＷＸ─七九四號自小貨車暫停高雄市○鎮區○○街九十三
    巷口，其本應注意駕駛人臨時停車時，應依車輛順行方向緊靠道路右側，在顯有
    妨害他車通行之處所，不得停車之規定，而當時天氣晴朗、夜間有照明、視距不
    良、柏油路面乾燥、無障礙或其他缺陷，且依其智識、能力等情狀又無不能注意
    之情事，竟疏於注意，見該處路旁已有他車停放，無法緊靠道路右側停放，竟仍
    將車停放於該處外側，於當日二十一時五十五分許，適許國泰於飲酒後已達不能
    安全駕駛動力交通工具之程度下，詎仍貿然騎乘車牌號碼ＶＩＸ─七六二號輕型
    機車，沿高雄市○鎮區○○街由西向東行駛，途經瑞春街九十三巷口前時，撞擊
    同方向併排停於停車格外側之前開自小貨車左後方而肇禍，許國泰當場人車倒地
    ，經路人報警將許國泰送醫急救，經醫院檢測許國泰血清中酒精濃度為二九一點
    四ＭＧ／ＤＬ，相當於呼氣檢測值一、四五七ＭＧ／Ｌ，嗣許國泰延至九十一年
    六月十五日二十時十分許仍不治死亡。
二、案經高雄縣警察局鳳山分局報告台灣高雄地方法院檢察署檢察官偵查起訴。
      理      由
一、右揭犯罪事實，迭據被告甲○○於警訊、檢察官偵查、原審及本院審理時坦承不
    諱；並經證人陳美芳、吳美香於警訊時證述屬實在卷；此外，復有道路交通事故
    調查報告表一紙、診斷證明書一紙、邱綜合醫院生化檢驗報告單一紙、酒精濃度
    測試值表二紙、照片二十四幀等附卷可稽。按汽車駕駛人不得併排臨時停車。臨
    時停車時，應依車輛順行方向緊靠道路右側，但單行道應緊靠路邊停車。其右側
    前後輪胎外側距離緣石或路面邊緣不得逾六十公分，但大型車不得逾一公尺，在
    單行道左側臨時停車時，比照辦理，道路交通安全規則第一百十一條第一項第五
    款及第二項分別定有明文。被告甲○○領有駕駛執照，自知應遵守上開規定，以
    避免發生事故之危險，詎竟疏未注意，猶在高雄市○鎮區○○街巷口違規併排停
    於停車格外側，且未打開暫停燈號以示警戒，其違反上開規定而有過失甚明。雖
    被害人許國泰酒精濃度過量駕駛重機車且未注意車前狀況，亦有過失，惟仍無法
    解免被告之刑責。再者，本件車禍經送請台灣省高屏澎區車輛行車事故鑑定委員
    會鑑定結果，亦認為被害人許國泰酒精濃度過量駕駛重機車未注意車前狀況為肇
    事主因，被告甲○○駕駛小貨車未依規定停車為肇事次因，此有該會九十一年八
    月九日高屏澎鑑字第九一一一八三號鑑定意見書一紙在卷可憑。至被害人許國泰
    係因本件車禍造成頭部外傷、顱內出血、腦水腫、中樞衰竭而死亡，亦經臺灣高
    雄地方法院檢察署檢察官督同法醫師相驗明確，有相驗屍體證明書及勘驗筆錄在
    卷足稽。被告上開過失行為，導致被害人死亡之結果，故其過失行為與被害人死
    亡結果間，具有相當因果關係，至為顯然。故本案事證已臻明確，被告犯行洵堪
    認定
二、被告平日係以駕車送貨在路邊販賣烤香腸為業，為從事駕駛附隨業務之人，是核
    被告所為，係犯刑法第二百七十六條第二項從事業務之人因業務上過失致人於死
    罪。
三、原審予以論罪科刑，固非無見，然查本件車禍發生地點係在高雄市○鎮區○○街
    九十三巷，原判決誤載為高雄縣鳳山市○○街九十三巷，已有未洽。又被告於車
    禍發生後，迄未與被害人家屬成立和解，原審僅科處被告拘役伍拾日，亦嫌輕縱
    。檢察官上訴指摘原判決量刑太輕，非無理由，且原判決又有如上錯載犯罪地點
    之違誤，自應由本院將原判決撤銷，審酌被告從無犯罪紀錄，素行尚佳，有臺灣
    高等法院被告前科紀錄表存卷可查，因缺乏公德心，任意併排停車，致肇事使被
    害人家人痛失至親，造成無可挽救之遺憾，迄今尚未與被害人家屬成立和解，及
    被害人亦與有過失等情狀，爰予科處有期徒刑月，並諭知易科罰金之折算標準
    。
據上論斷，應依刑事訴訟法第三百六十九條第一項前段、第三百六十四條、第二百九
十九條第一項前段、刑法第二百七十六條第二項、第四十一條第一項、罰金罰鍰提高
標準條例第一條前段、第二條，判決如主文。
本案經檢察官陳新慶到庭執行職務。
中    華    民    國     九十二     年       元       月     二十九     日
                              臺灣高等法院高雄分院刑事第四庭
                                  審判長法官  蕭權閔
                                        法官  李嘉興
                                        法官  陳吉雄
右正本證明與原本無異。
如不服本判決應於收受本判決後十日內向本院提出上訴書狀，其未述上訴理由者，
並得於提起上訴後十日內向本院補提理由書狀（均須按他造當事人之人數附繕本)「
切勿逕送上級法院」。
                                      書記官  黎  珍
中    華    民    國     九十二     年       二       月       六       日
附錄：本判決論罪科刑法條：
刑法第二百七十六條第二項：
從事業務之人，因業務上之過失犯前項之罪者，處五年以下有期徒刑或拘役，得併科
三千元以下罰金。
                                                                        Ｆ
